臺灣臺北地方法院民事判決　　　　　　 99年度簡上字第647號
上　訴　人　李靜
輔　佐　人　朱世華
被上訴人　　中國信託商業銀行股份有限公司
法定代理人　辜松
訴訟代理人　張子寧
　　　　　　黃馨瑩
　　　　　　梁懷德
上列當事人間請求清償債務事件，上訴人對於中華民國九十九年
九月三十日臺灣臺北地方法院臺北簡易庭99年度北簡字第13537
號第一審判決提起上訴，本院於九十九年十二月二十二日言詞辯
論終結，判決如下：
    主  文
上訴駁回。
第二審訴訟費用由上訴人負擔。
    事實及理由
一、被上訴人起訴主張：上訴人於民國76年3月1日與被上訴人（
    原為中國信託投資股份有限公司，嗣變更公司名稱為中國信
    託商業銀行股份有限公司）訂立信用卡使用契約（下稱系爭
    信用卡契約），領取卡號：0000000000000000號之信用卡（
    原卡號為0000000000000000號，下稱系爭信用卡）使用。上
    訴人至95年10月8日止累計消費款新臺幣（下同）15萬元未
    為給付，且上訴人已自承將信用卡及身分證交予他人用以節
    稅，依信用卡約定條款第6條第2項、第5項規定，持卡人即
    上訴人應妥善保管及使用信用卡，且不得讓與、轉借、提供
    擔保或以其他方式將信用卡之占有轉讓與第三人或交其使用
    ，上訴人違反上開約定時，仍應負清償責任等語。
二、上訴人除與原審判決所載相同者茲引用外，補稱：
  (一)否認被上訴人主張之消費金額為上訴人所為。系爭信用卡係
    附有上訴人相片之信用卡，相較於一般信用卡更有保障，在
    與被上訴人簽約之特約店消費時，特約店負有審核比對正面
    相片與刷卡人是否相符及消費簽單簽名與系爭信用卡背面簽
    名是否相符之義務，然依據被上訴人提供之消費明細，並非
    上訴人所為，且明顯與上訴人消費習慣不符，被上訴人未曾
    通知此一情形，顯有控管疏失。且於起訴後明知非上訴人所
    消費及簽單簽名不符，仍拒絕提供簽單，維護特約店利益，
    棄消費者權益不顧。
  (二)被上訴人稱95年6月28日信用額度異動僅限本人來電才可更
    改，然上訴人並未為之，系爭信用卡卻已提高信用額度，致
    信用卡債權高漲，被上訴人明顯有控管疏失。
三、原審為上訴人敗訴之判決，上訴人不服，提起上訴，其上訴
    聲明為：(一)原判決廢棄。(二)被上訴人在第一審之訴駁回。被
    上訴人則聲明：上訴駁回。
四、被上訴人主張上訴人於76年3月1日與其訂立系爭信用卡契約
    ，並領取系爭信用卡使用，該信用卡至95年10月8日止累計
    消費款15萬元未為給付等情，業據提出系爭信用卡申請書、
    條款及客戶消費明細等件影本為證（原審卷第9至11頁、26
    至27頁），復為上訴人所不爭執，自堪認為真實。上訴人雖
    辯稱：上開消費款非其所為，被上訴人之使用人即特約店應
    核對信用卡上相片與刷卡人本人、信用卡背面簽名與簽單上
    者是否相符，被上訴人之使用人未詳予核對即同意刷卡消費
    ，被上訴人顯有控管疏失，應自行負責云云，但查，系爭信
    用卡契約條款第6條第2項、第5項約定：「持卡人之信用卡
    屬於貴行之財產，持卡人應妥善保管及使用信用卡。貴行僅
    授權正卡持卡人或附卡持卡人本人於信用卡有效期限內分別
    使用，不得讓與、轉借、提供擔保或以其他方式將信用卡之
    占有轉讓與第三人或交其使用」、「持卡人違反第二項至第
    四項約定致生之應負帳款者，亦應對之負清償責任。」（原
    審卷第42頁），且經核本約款並無對持卡人顯失公平之情。
    而上訴人自認將系爭信用卡交予訴外人郭永豐用以節稅之事
    實（見原審99年9月6日言詞辯論筆錄及本院99年11月23日準
    備程序筆錄），衡諸上訴人為一心智健全之成年人，應知信
    用卡為個人信用工具，不得任意交付第三人，且公司節稅要
    無取得他人信用卡之理，詎仍將系爭信用卡交予他人用於非
    屬系爭信用卡契約約定之使用方式，顯已違反上開契約約定
    ，則上訴人就因此致生之本件信用卡債務，依約自仍應負清
    償之責，是上訴人上開所辯，尚非可採。
五、從而，被上訴人本於信用卡契約關係，請求上訴人給付15萬
    元，及自95年10月9日起至清償日止，按年息20%計算之利息
    ，為有理由，應予准許。又就民事訴訟法第427條第1項至第
    4項訴訟適用簡易程序所為被告敗訴之判決，應依職權宣告
    假執行，民事訴訟法第389條第1項第3款定有明文。是原審
    判命上訴人如數給付，並依職權宣告假執行，於法並無不合
    。上訴意旨指摘原判決不當，求予廢棄改判，為無理由，應
    駁回其上訴。至兩造其餘之攻擊防禦方法及證據資料，經本
    院斟酌後，認為均不足以影響本判決之結果，自無一一詳予
    論述之必要，附此敘明。
六、據上論結，本件上訴為無理由，依民事訴訟法第436條之1第
    3項、第449條第1項、第78條，判決如主文。
中    華    民    國   100    年    1     月    5     日
                     民事第五庭審判長法  官  薛中興
                                     法  官  鄧德倩
                                     法  官  歐陽漢菁
以上正本係照原本作成。
本判決不得上訴。
中    華    民    國   100    年    1     月    5     日
                                     書記官  吳貞瑩